【裁判字號】    98,停,15
【裁判日期】    980922
【裁判案由】    聲請停止執行
【裁判全文】
臺中高等行政法院裁定
                                        98年度停字第15號
聲  請  人  甲○○
            乙○○
            丙○○
            丁○○
相  對  人  彰化縣員林鎮公所
代  表  人  戊○○
上列當事人間因聲請停止執行事件，聲請人聲請停止原處分之執
行，本院裁定如下：
    主  文
聲請駁回。
聲請程序費用由聲請人負擔。
    理  由
一、按於行政訴訟起訴前，如原處分或決定之執行將發生難於回
    復之損害，且有急迫情事者，行政法院亦得依受處分人或訴
    願人之聲請，裁定停止執行，行政訴訟法第116條第3項前段
    固有明文。惟所謂「難於回復之損害」，係指其損害不能回
    復原狀，或在一般社會通念上，如為執行可認達到回復困難
    之程度，且均不能以金錢賠償而言（最高行政法院92年度裁
    字第1332號裁定參照）。
二、本件聲請意旨略謂：相對人依耕地三七五減租條例第19條第
    2項規定，准由出租人收回自耕事件，聲請人即承租人不服
    ，現由彰化縣政府受理訴願中。聲請人依法於民國（下同）
    98年5月25日經由原行政處分機關向訴願管轄機關提起訴願
    ，遲至聲請人聲請停止執行期日止，受理訴願管轄機關即彰
    化縣政府訴願審議委員會，尚未對聲請人之訴願事件作成訴
    願決定。又本件行政處分係就聲請人所承租之彰化縣員林鎮
    ○○段380地號土地准由出租人收回，係對聲請人所為不利
    益之行政處分。今因該土地已由臺灣彰化地方法院民事執行
    處查封及拍賣中，且定於98年9月30日第4次拍賣，聲請人本
    為該拍賣標的（員林鎮○○段380地號）之三七五租約承租
    人，依耕地三七五減租條例第15條規定，就拍賣標的有優先
    承買權，因該行政處分准由出租人收回自耕而剝奪聲請人之
    承租資格，聲請人之優先承買權從而受到剝奪。若不停止原
    處分之執行，聲請人即無從居於三七五租約承租人地位主張
    優先承買權，且於拍定後若經訴願管轄機關認聲請人之訴願
    有理由而決定撤銷原行政處分，或行政法院認聲請人之訴有
    理由而撤銷原行政處分，該應買之第三人以信賴保護，主張
    該應買之土地並無三七五租約存在，聲請人之三七五承租權
    即有受到不可回復之虞。因本件標的拍賣在即實屬情況緊急
    ，爰聲請裁定准許停止原行政處分之執行等語。
三、本件聲請人係就相對人核定准予出租人收回自耕之行政處分
    聲請停止執行。經查，前揭處分之執行，縱致聲請人受有損
    害，依客觀情形及一般社會通念，並非不得以金錢或其他方
    式為之補償回復，是本件並無聲請人所稱有難以回復之損害
    情事，揆諸首揭說明，與得停止執行之要件不合，聲請人之
    聲請為無理由，應予駁回。
四、依行政訴訟法第104條、民事訴訟法第95條、第78條、第85
    條第1項前段，裁定如主文。
中    華    民    國    98    年    9     月    22    日
                臺中高等行政法院第四庭
                          審判長法  官  沈  應  南
                                法  官  許  武  峰
                                法  官  王  德  麟
以上正本證明與原本無異。
如不服本裁定，應於裁定送達後10日內以書狀敘明理由，經本院
向最高行政法院提起抗告（須依對造人數附具繕本）。
中    華    民    國    98    年    9     月    22    日
                                書記官  凌  雲  霄


司法院資訊處製作；財團法人民間司法改革基金會備份。
